【裁判字號】    89,訴,2763
【裁判日期】    891222
【裁判案由】    違反槍砲彈藥刀械管制條例
【裁判全文】
臺灣臺中地方法院刑事判決                        八十九年度訴字第二七六三號
    公  訴  人  臺灣台中地方法院檢察署檢察官
    被      告  甲○○
右列被告因違反槍砲彈藥刀械管制條例案件，經檢察官提起公訴（八十九年度偵字第
一二四四一號），本院判決如左：
    主  文
甲○○未經許可，寄藏子彈，處有期徒刑壹年陸月，併科罰金新臺幣壹拾捌萬元，罰
金如易服勞役，以罰金總額與陸個月之日數比例折算。扣案之制式九０手槍子彈陸顆
，均沒收。
    事  實
一、甲○○曾因違反槍砲彈藥刀械管制條例案件，於民國八十六年五月十三日，經台
    灣高等法院臺中分院判處有期徒刑六月確定；又因違反麻醉藥品管理條例案件，
    於八十六年九月十一日經同法院判處有期徒刑三年六月確定，嗣經定其應執行刑
    為四年二月確定；復因竊盜案件，於八十六年十一月十三日經本院判處有期徒刑
    八月確定，並於八十八年十月二十二日假釋出監，甲○○於假釋期間中，猶不思
    悔改，於八十九年六月二十一日二十二時許，與綽號「阿欽」之不詳姓名年籍男
    子，在臺中市○○路二十巷十號甲○○住處為買賣毒品之交易時，受「阿欽」所
    託替其保管制式空氣手槍一支（德制WALTHER廠，口徑4.5 mm，槍枝管制編號為
    0000000000號，鑑驗結果不具殺傷力）、鋼珠十顆（鑑驗結果不具殺傷力）及具
    有殺傷力之制式九０手槍子彈七顆，甲○○即將上述物品藏置在其上開住處房間
    內，而未經許可寄藏子彈。嗣於八十九年六月二十二日凌晨二時五十分許，為警
    在上址當場查獲，並扣得上開空氣手槍一支、鋼珠十顆及制式九０手槍子彈七顆
    。
二、案經臺中市警察局第一分局報請台灣台中地方法院檢察署檢察官偵察起訴。
    理  由
一、訊據被告甲○○固坦承右揭子彈係一名綽號「阿欽」不詳年籍之男子所寄放，惟
    辯稱：「阿欽」寄放當時伊並不在場，只知道他放一包東西在那裡，不知道裡面
    是何物云云。經查：右揭制式九０手槍子彈七顆，係被告受「阿欽」所託替其保
    管而寄藏於其住處房間內等事實，業據被告甲○○於警訊時坦承不諱，且該等子
    彈七顆，經內政部警政署刑事警察局試射一顆鑑定結果，認均係口徑９mm之制式
    半自動手槍彈，均具殺傷力，此有該局八十九年七月五日刑鑑字第八四九九二號
    鑑驗通知書一紙附卷可稽。又被告甲○○於警訊時既已自承：上開空氣手槍、鋼
    珠及制式九０手槍子彈等物品，係於八十九年六月二十一日二十二時許，與「阿
    欽」為買賣毒品之交易時，受「阿欽」所託寄放的等情，是其於本院審理時復改
    稱：於寄放當時，伊不在場且不知情云云，顯屬事後翻異前供以求卸責之詞，不
    足採信。事證明確，被告犯行堪以認定。
二、核被告所為，係犯槍砲彈藥刀械管制條例第十二條第四項之未經許可寄藏子彈罪
    。又寄藏行為本質上包括持有行為，是被告寄藏子彈而持有子彈之行為，不另論
    罪。爰審酌被告有多次前科，素行不佳，倖邀假釋寬典，出獄不久即再度犯案，
    且未經許可寄藏子彈，對社會治安及人身安全危害甚鉅，惟念及其寄藏子彈行為
    並未造成實害，及被告犯後態度等一切情狀，量處如主文所示之刑，並就罰金部
    分諭知易服勞役之折算標準，以示懲儆。扣案之制式九０手槍子彈七顆，除其中
    一顆，業經鑑驗機關試射後，僅剩餘彈殼，已不具殺傷力，非屬違禁物，毋庸為
    沒收之諭知外，其餘六顆，均係屬違禁物，應依刑法第三十八條第一項第一款之
    規定宣告沒收之。
據上論斷，應依刑事訴訟法第二百九十九條第一項前段，槍砲彈藥刀械管制條例第十
二條第四項，刑法第十一條前段、第四十二條第三項、第三十八條第一項第一款，罰
金罰鍰提高標準條例第二條，判決如主文。
中      華      民      國      八十九    年    十二    月    二十二    日
                                  法  官  崔玲琦
右正本證明與原本無異。
如不服本判決，應於送達後十日內向本院提出上訴狀 （須附繕本） ，上訴於台灣高
法院台中分院。
                                  書記官
中      華      民      國      八十九    年    十二    月    二十二    日
附錄論罪科刑法條
槍砲彈藥刀械管制條例第十二條第四項


司法院資訊處製作；財團法人民間司法改革基金會備份。
